# 请教陈版主，融资租赁业务中，出租人单独收取的租前息资本化？费用化？

提问人：nielin_jx 时间：2012-03-05 12:21:40
陈版主，您好！ 在实务中遇到了这样的问题：客户（融资租赁公司）与承租人约定在供应商交付租赁物之前，对于租赁公司向供应商支付的货款，承租人支付租前息（即租赁开始日之前，针对租赁公司支付的货款向租赁公司支付的利息），租前息单独收取，每季度支付一次。同时，合同还约定，“出租人、承租人及供应商签署购买合同，出租人在购买合同项下仅承担支付租赁物件价款的义务，购买合同项下其他义务、责任和风险均由承租人承担，如同承租人即为租赁物件的购买人。供应商违约造成的承租人任何性质的损失，出租人均不承担任何责任。” “承租人同意，无论承租人因前述原因对供应商的索赔是否已得到补偿，也无论该等索赔是否在进行中，均不影响相应租约及本合同的效力和出租人向承租人行使收取本合同项下租金及其他承租人应付款项的权利，承租人均应按本合同规定向出租人支付租金及其他应付款项。” 对于租前息，我们认为由于租赁物的风险、责任等均由承租人承担，且租前息单独收取，支付租赁物货款其交易的实质是贷款，因此，将租前息在当期确认为利息收入，相对应，因为支付租赁物货款向其他金融机构借款支付的利息在当期确认为利息支出。 但是，也有人提出，应当将产生的相关利息收入、利息支出作为出租人的初始直接费用，包括在应收融资租赁款的初始计量中，递延至租赁期内确认收益金额。 我们也认为，如果所有租赁合同都作这样的处理，工作量非常大，且人为地割裂了合同约定的利息收取期间和收入确认期间。 陈版主，请教您上述情况应该如何处理？是作为初始直接费用还是作为利息收入在当期确认损益？

回答人：chenyiwei
从你说的情况看，该交易的实质是以租赁资产为抵押提供的贷款。在租赁资产由供应商交付给承租人之前，实质上的贷款期已经开始，因此租前息并不是通常意义上的定约之前为了签订合同而发生的“初始直接费用”，而是作为合同现金流量的一部分。租赁公司在该期间内也应当按照实际利率法确认利息收入，并把支付给其他金融机构的融资利息作为利息支出核算。对于承租人而言，在该期间内也应按实际利率法确认利息支出，在租赁资产达到预定可使用状态之前按实际利率法计算的利息可以资本化计入在建工程的成本。
参考：《计学撮要》第 349 ～ 355 页。

回答人：chenyiwei
回复 Alisa_wang 的帖子
出租人如果是专业的融资租赁公司，则购入用于融资方式出租的资产应使用“融资租赁资产”科目。这个科目的使用说明在《企业会计准则——应用指南》的附录《会计科目和主要帐务处理》中有。
如果出租人是制造业企业，以融资租赁方式销售自己的产品，则应作为分期收款销售业务处理，按最低租赁收款额现值确认营业收入， 并结转销售成本。 如果自有固定资产用于融资租赁（很少见），则在租赁期开始日，应终止确认用于出租的该项固定资产，并确认处置损益（营业外收支）。
专业租赁公司用于购买租赁资产支付的现金，一般应列报为经营活动。

提问人：youinme 时间：2017-08-23 20:24:17
陈版，我想问个问题，租前息是在起租日前，出租方支付供应商款项部分对应的利息，如果按照您说的，要按照实际利率法确认利息支出，那么，现值的日期是什么时候？最低付款额的现值是计算在起租日，那租前息的现值是计算在哪个时点？
而且，这个租前息是在起租日前发生的，约定在起租日支付，这种情况我怎么想不明白呢？

回答人：chenyiwei
起算时点是会计上对租赁资产的初始确认时点，即满足资产确认条件时。